臺灣高等法院臺南分院民事裁定
110年度聲再字第72號
再審聲請人  林顯揚  
再審相對人  鄭維青  
            鄭文彰  

上列當事人間請求排除侵害事件，再審聲請人對於中華民國110
年9月24日本院110年度聲再字第63號確定裁定，聲請再審，本院
裁定如下：
    主  文
再審之聲請駁回。
再審聲請訴訟費用由再審聲請人負擔。
    理  由
一、按裁定已經確定，而有第496條第1項或第497條之情形者，
    得準用本編之規定，聲請再審；民事訴訟法第507條定有明
    文。次按對於確定裁定聲請再審，依民事訴訟法第507條準
    用同法第501條第1項第4款之規定，必須表明再審理由並遵
    守不變期間之證據；又所謂表明再審理由，必須指明確定裁
    定有如何合於法定再審事由之具體情事始為相當。倘僅泛言
    有何條款之再審事由，而無具體情事者，仍難謂已合法表明
    再審事由；既未合法表明再審事由即為無再審之事由，性質
    上無庸命其補正（最高法院61年度台再字第137號及64年度
    台聲字第76號裁判參照）。再按當事人聲請再審，雖聲明係
    對某件裁定為再審，但審查其再審訴狀理由，實為指摘原確
    定裁判或前次之再審裁判如何違法，而對該聲明不服之再審
    裁定，則毫未指明有如何法定再審理由，此種情形，可認為
    未合法表明再審理由，逕以其再審之聲請為不合法駁回之（
    最高法院69年度第3次民事庭會議決定(一)參照）。
二、再審聲請人之聲請意旨略以：
　㈠再審相對人之建物係雙併式房屋，其合法原設廚房排油煙口
    （A口）在屋後，嗣因屋後空地改建成包覆式工作室，遂非
    法擅移排油煙口（B口）於屋側，有違民法第148條及建築法
    第77條規定。另則B口距離再審原告境界線僅56公分，違背
    建築技術規則第45條第4款規定，因此B口違法應予拆除。再
    審聲請人以B口違法之情事，對終局確定裁定聲請再審，確
    已表明再審事由，並遵守不變期間之證據提出再審之訴。並
    非鈞院110年度聲再字第63號裁定（下稱63號裁定）所稱再
    審聲請人「沒有表明再審事由」或「不合法定再審事由之具
    體情事」，更非「再審之聲請不合法」。
　㈡鈞院105年度上易字第81號終審判決（下稱81號判決）之錯誤
    有二：①未判決B口距離境界線56公分為違法，卻誤以B口距
    離再審聲請人房屋屋角3.28公尺，而認為不違法，顯屬有誤
    ，構成民事訴訟法第496條第1項規定之法定再審事由；②且
    未審酌建築技術規則第45條第4款之文字係介系詞，並非連
    接詞，不可任意選用3.28公尺即稱合法，構成民事訴訟法第
    497條規定之法定再審事由。再審聲請人以81號判決有上開
    二項錯誤為由，聲請再審，惟63號裁定駁回聲請人提起再審
    ，沒有匡正81號判決之不當，係不合法。81號判決有民事訴
    訟法第496條第1項及第497條之法定再審事由，請准予再審
    ，並聲明：1.原確定判決及裁定廢棄。2.上開廢棄部分，再
    審相對人應將坐落臺南市○○區○○○段0○00號土地上建物門牌
    ：臺南市○○區○○街000巷0號所移置B口封閉。3.再審及前審
    訴訟費用，均由再審相對人負擔。
三、經查，依再審聲請人之再審聲請狀記載，其係對63號確定裁
    定聲請再審，又聲請人再審聲請狀所載理由，均係就81號判
    決之判決結果未封閉B口表示不服，就81號判決之認事用法
    再為爭執，另主張63號裁定駁回再審聲請不合法，而未表明
    63號裁定究竟有何合於法定之再審事由及其具體情事，依上
    開說明，本件再審之聲請，難認為合法，應予駁回。
四、據上論結，本件聲請再審為不合法，爰裁定如主文。
中　　華　　民　　國　　110 　年　　12　　月　　22　　日
                  民事第一庭    審判長法　官  高榮宏

                                      法　官  黃瑪玲

                                      法　官  蔡孟珊
上為正本係照原本作成。　　　　　　　　　　　　　　　
不得抗告。　　　　　　　　　　　　　　　　　　　
中　　華　　民　　國　　110 　年　　12　　月　　22　　日

                                      書記官  鄭信邦